臺灣臺北地方法院小額民事判決
                                   110年度店小字第1334號
原      告  富邦產物保險股份有限公司

法定代理人  羅建明  
訴訟代理人  黃志傑  
            黃郁涵  
被      告  黃志文  
上列當事人間損害賠償事件，本院於民國110年12月30日言詞辯
論終結，判決如下：
    主　  　文
被告應給付原告新臺幣貳萬陸仟零捌拾陸元，及自民國一百一十
年十二月一日起至清償日止，按年息百分之五計算之利息。
原告其餘之訴駁回。
訴訟費用新臺幣壹仟元由被告負擔十分之九，其餘由原告負擔。
 
本判決原告勝訴部分得假執行；但被告如以新臺幣貳萬陸仟零捌
拾陸元為原告預供擔保後，得免為假執行。
    事實及理由
一、按被告經合法通知，未於言詞辯論期日到場，核無民事訴訟
    法第386條所列各款情形，爰依原告之聲請，由其一造辯論
    而為判決，合先敘明。
二、原告起訴主張：被告於民國108年8月4日下午12時20分許駕
    駛車牌號碼為0000-00號車，行經新北市○○區○○○路00號旁處
    ，因迴轉不當而與原告所承保，由訴外人曾育裕所有並駕駛
    之車牌號碼為000-0000號自用小客貨（下稱系爭車輛）發生
    碰撞，致系爭車輛受有損害，經原告以新臺幣（下同）28,6
    36元（含工資7,772 元、烤漆17,018 元、零件3,846元）賠
    付後，爰依保險法第53條第1 項及侵權行為法律關係，請求
    被告賠償上開必要修復費用等語。並聲明：被告應給付原告
    28,636元，及自起訴狀繕本送達翌日起至清償日止，按年息
    百分之5 計算之利息。
三、被告經合法通知，無正當理由未於言詞辯論期日到庭，亦未
    出任何聲明或陳述。
四、本院之判斷：
  ㈠本件事故發生被告有過失乙節，按當事人主張有利於己之事
    實者，就其事實有舉證之責任，民事訴訟法第277 條前段有
    明文規定。按因故意或過失，不法侵害他人之權利者，負損
    害賠償責任；汽車、機車或其他非依軌道行駛之動力車輛，
    在使用中加損害於他人者，駕駛人應賠償因此所生之損害，
    但於防止損害之發生，已盡相當之注意者，不在此限，民法
    第184 條第1 項前段、第191 條之2 分別定有明文。揆諸民
    法第191 條之2 規定，本條但書係專為非依軌道行駛之動力
    車輛在使用中駕駛人之責任而為舉證責任倒置之規定，故凡
    動力車輛在使用中加損害於他人者，由法律推定駕駛人侵害
    他人之行為係出於過失，除駕駛人已於防止損害之發生盡相
    當之注意外，即應依民法第191 條之2 規定賠償被害人所受
    損害。經查，原告主張之事實，業據其提出與其所述相符之
　　新北市政府警察局新店分局員警工作紀錄簿、車損照片、系
    爭車輛行照、估價單及統一發票等件為證（參見本院卷第13
    頁至第27頁），並經本院依職權向新北市政府警察局新店分
    局調閱本件交通事故相關資料，該局以110年7月13日新北警
    店交字第1104112859號函之說明二回覆本院，本案為事後報
    案當事人未提供詳細資料，故未製作道路交通事故資料陳報
    ，無案卷資料供參辦（見本院卷第37頁）。衡諸常情於上開
    時地確有發生交通事故方有員警工作紀錄簿之記錄（參見本
    院卷第13頁），然僅因事後報案當事人未提供詳細資料，方
    未製作道路交通事故資料，是系爭車輛於上開時地受有損害
    ，核閱屬實。準此，被告有迴轉不當之過失，且與原告受有
    損害間有相當因果關係，揆諸上開規定，被告就本件肇事應
    負過失侵權行為責任，洵堪認定。
  ㈡次按，被告因迴轉不當之過失，致發生本件交通事故，就系
    爭車輛所受損害，而負侵權行為損害賠償責任者，除法律另
    有規定或契約另有訂定外，應回復他方損害發生前之原狀，
    債權人亦得請求支付回復原狀所必要之費用，以代回復原狀
    ，民法第213 條第1 項、第3 項亦分別定有明文。又按，不
    法毀損他人之物者，被害人得請求賠償其物因毀損所減少之
    價額，民法第196 條定有明文；又按物被毀損時，被害人除
    得依民法第196 條請求賠償外，並不排除民法第213 條至第
    215 條之適用。再者，依民法第196 條請求賠償物被毀損所
    減少之價額，得以修復費用為估定之標準，但以必要者為限
    。原告主張其保戶因本件車禍致系爭車輛受有損害，並因此
    支出維修費28,636元，原告則因賠付其保戶上開費用而受有
    損害，固據原告提出系爭車輛估價單及統一發票為證，惟系
    爭車輛106 年4月出廠，有行車執照為憑（參見本院卷第17
    頁），系爭車輛修復費用包含工資7,772元、烤漆17,018元
    、零件3,846元，亦有上開估價單為憑。衡以系爭車輛有關
    零件部分之修復，既以新零件更換被損害之舊零件，則在計
    算損害賠償額時，自應將零件折舊部分予以扣除（最高法院
    77年5 月17日第9 次民事庭會議決意參照），依行政院所發
    布之固定資產耐用年數表及固定資產折舊率表，自用小貨車
    之耐用年數為5 年，依定率遞減法每年應折舊369 ／1000，
    又其使用期間未滿1 年者，按實際使用之月數相當於全年之
    比例計算之；不滿1 年者，以月計，其最後1 年之折舊額加
    歷年折舊累計額，其總和不得超過該資產成本原額之10分之
    9 。系爭車輛自出廠日106年4月至發生本件交通事故日即10
    8年8月4日止，約使用2年5個月，依上開折舊規定，原告主
    張零件費用為3,846元經折舊後餘額為1,296 元，加計工資7
    ,772 元、烤漆17,018 元，則本件原告得請求系爭車輛修復
    費用為26,086元（計算式：工資7,772元＋烤漆17,018 元＋零
    件1,296 元＝26,086元），為有理由，應予准許。至逾此部
    分之請求，應屬無據，應予駁回。
  ㈢末按，遲延之債務，以支付金錢為標的者，債權人得請求依
    法定利率計算之遲延利息；應付利息之債務，其利率未經約
    定，亦無法律可據者，週年利率為百分之5 ；給付無確定期
    限者，債務人於債權人得請求時，經其催告而未為給付，自
    受催告時起，負遲延責任。其經債權人起訴而送達訴狀，或
    依督促程序送達支付命令，或為其他相類之行為者，與催告
    有同一之效力，民法第233 條第1 項、第203 條、第229 條
    第2 項分別定有明文。本件原告請求被告賠償之損害，此為
    以支付金錢為標的，原告自得請求被告給付自起訴狀繕本送
    達翌日即110年12月1日（於110年11月30日送達於被告，參
    見本院卷第87頁）起至清償日止，按年息百分之5 計算之利
    息，併予說明。
五、綜上，原告依代位求償及侵權行為之法律關係，請求被告給
    付26,086元，及自110年12月1日起至清償日止，按年息百分
    之5 計算利息之範圍內，為有理由，應予准許。至原告逾此
    部份之請求，為無理由，應予駁回。
六、本件原告勝訴部分係適用小額程序為被告敗訴之判決，依民
    事訴訟法第436 條之20條規定，應依職權宣告假執行；並依
    同法第392 條第2 項依職權為被告如預供擔保，得免為假執
    行之宣告。
七、訴訟費用負擔之依據：民事訴訟法第79條。本件訴訟費用額
    確定金額為裁判費1,000 元。
中　　華　　民　　國　　111 　年　　1 　　月　　21　　日
                  臺灣臺北地方法院新店簡易庭
                              法  官  石蕙慈
以上正本係照原本作成。
對於本件判決如有不服，應於收受送達後20日內向本院提出上訴
書狀，上訴於本院合議庭，並按他造當事人之人數附具繕本。
當事人之上訴，非以判決違背法令為理由不得為之，上訴狀應記
載上訴理由，表明下列各款事項：
㈠原判決所違背之法令及其具體內容。
㈡依訴訟資料可認為原判決有違背法令之具體事實。
如委任律師提起上訴者，應一併繳納上訴審裁判費。
中　　華　　民　　國　　111 　年　　1 　　月　　21　　日
                              書記官  徐子芹